# 合并中取得子公司及其他营业单位支付的现金净额能出负数吗

提问人：sd731 时间：2017-02-28 19:21:05
本期非同一控制下收购了一家子公司，账面净资产及公允价值均为 100 万，期初现金流是 200 万，那么本期合并抵消后取得子公司及其他营业单位支付的现金净额出现了-100万，这样是合理的吗？如果不合理，那差异应该抵消在哪里？

回答人：chenyiwei
不可以出现负数。如为负数，应按正数填入“收到的其他与投资活动有关的现金”中。见《讲解 2010 》P530。